臺灣高等法院臺中分院刑事判決　　　　　　　　　　　九十三年度上易字第九四號
　　上　訴　人　臺灣臺中地方法院檢察署檢察官
　　被　　　告　丙○○
　　輔　佐　人　乙○○
右上訴人因被告毀損案件，不服臺灣臺中地方法院九十二年度易更字第二八號中華民
國九十二年十一月二十八日第一審判決（起訴案號：臺灣臺中地方法院檢察署九十一
年度偵字第一一一八九號），提起上訴，本院判決如左：
      主  文
上訴駁回。
      理  由
一、本案經本院審理結果，認第一審判決並無不當，應予維持，並引用第一審判決書
    記載之理由（如附件一）。
二、原審法院檢察署檢察官據告訴人甲○○請求上訴意旨略以：被告丙○○在臺中市
    ○○街三十六號賺錢時代公寓第十八號電梯內，撕毀公告，有監視錄影帶翻拍之
    照片四張可證，並為被告所自承，被告惡意破壞社區各項事務已極明顯，被告有
    毀損故意。被告將公告撕毀損並丟棄，自該當刑法第三百五十四條之罪（原上訴
    書誤載為第三『目』五十一條，經蒞庭檢察官於本院九十三年三月十一日調查時
    更正為「刑法第三百五十四條」），不因公告有二十一張，僅撕毀損一份，即不
    成立犯罪等語，指摘原審判決不當，請求撤銷原判決，經查：訊據被告丙○○固
    坦承有取下公告之事實不諱，惟堅決否認涉有何毀損犯行，辯稱：伊只有拿去給
    伊女兒看，伊因公告看不懂有疑問，才拿回去給女兒看等語、且於原審調查時辯
    稱：「我女兒看完隔天要拿回去原先張貼之處，結果他們已經貼了一張新的公告
    ，所以我女兒就把那張公告拿去外面公佈欄放」等語，核與被告之女兒即證人乙○○於原審調查時證稱：「她只是單純的想要拿回去給我看，因為她根本看不懂
    那個公告寫什麼，我看完想要拿回去，結果裡面已有一張新的，我就貼在公佈欄
    外面」等語（詳見原審九二年度易更字第一二八卷第二十頁）、「我母親並未將
    之丟棄‧‧‧她看不懂該內容，所以將那張公告拿回來給我看，並且想要影印下
    來存證，以便日後若有訴訟時，可以當作證據」等語相等（詳見原審九十二年度
    易更字第一二八卷第四十三頁），另證人陳郁涵於原審調查時亦證稱賺錢時代社
    區內共計有二十一個公告處，其中包括十八個電梯、二個公告欄、社服中心前面
    的公告欄等處，每一個公告欄均可供張貼文告，本件案發當時社區內原本已有一
    位「王世明」經推選為召集人，因公告依法需一定期間，其受王世明、葉發松之
    託而每天拍照存證，遂連續至各公告處所拍了十天的照片，後來因為告訴人甲○○方面也推舉了一名召集人「謝汝宗」並張貼公告於各公告處所，故其拍攝相片
    時便也一同將如附件二所示之公告拍入相片內，而各公告處所也大都有甲○○他
    們所貼的公告（詳見原審九十二年度易更字第一二八卷第四十二頁），而卷附監
    視錄影帶翻拍之照片僅有被告丙○○取下公告之影像，並無被告丙○○撕毀公告
    之影像（詳見臺灣臺中地方法院檢察署九十一年度發查字第八六六號卷第三十三
    頁至第三十六頁），本件顯無任何積極證據足資證明被告丙○○有撕毀並丟棄公
    告，原審法院檢察署檢察官據告訴人甲○○請求上訴意認被告丙○○在臺中市有
    撕毀公告，即有誤會。再依證人乙○○上開於原審調查時證稱：「我看完想要拿
    回去，結果裡面已有一張新的，我就貼在公佈欄外面」等語，更足證被告丙○○
    並無毀損之犯意至明。本件被告既僅取下公告，事後又交由女兒乙○○放回公告
    處，即無從認定被告丙○○有毀損之犯意，原審法院檢察署檢察官據告訴人甲○○請求上訴所指各節，即無理由，應予駁回。
三、據上論斷，應依刑事訴訟法第三百七十三條、第三百六十八條，判決如主文。
本案經檢察官丁○○到庭執行職務。
中        華        民        國    九十三   年     三     月  二十五   日
                                   臺灣高等法院臺中分院刑事第三庭
                                         審判長法  官  陳  朱  貴
                                               法  官  劉  連  星
                                               法  官  胡  忠  文
右正本證明與原本無異。
不得上訴。
                                               書記官  許  美  惠
中     華     民     國     九十三     年      三      月    二十六     日
                                                                        Ｆ
